臺灣士林地方法院刑事判決　　　　　　　 94年度訴字第380號
公　訴　人　臺灣士林地方法院檢察署檢察官
被　　　告　甲○○
上列被告因毒品危害防制條例案件，經檢察官提起公訴（94年度毒
偵字第404號），本院判決如下：
    主  文
甲○○施用第一級毒品，累犯，處有期徒刑捌月。
    事  實
一、甲○○前因竊盜案件，經本院於民國93年9 月2 日以93年度
    易字第474 號刑事判決判處有期徒刑6 月確定，並於同年10
    月22日易科罰金執行完畢。又前因施用第1 級毒品海洛因案
    件，經本院以89年度毒聲字第1983號裁定送觀察、勒戒後，
    認無繼續施用毒品之傾向，由台灣士林地方法院檢察署檢察
    官於89年12月15日以89年度毒偵字第1845號不起訴處分確定
    。詎甲○○仍不知悔悟，在前案觀察、勒戒執行完畢後5 年
    內，於94年1 月16、17日間某日在台北市○○區○○街某廟
    宇旁廣場，由真實年籍姓名不詳綽號「俊英」者提供摻有第
    一級毒品海洛因之香菸1 支，點火施用一次。嗣於94年1 月
    20日下午10時許，為警持搜索票於台北市○○區○○街1 段
    368 號搜索時查獲。
二、案經台北市政府警察局中山分局報請台灣士林地方法院檢察
    署偵查起訴。
    理  由
一、上揭犯罪事實，業據被告甲○○於審理中自白在卷，其為警
    查獲時所採集之尿液，經送鑑定，結果呈嗎啡陽性反應，此
    有台灣尖端先進生技醫藥股份有限公司94年2 月2 日濫用藥
    物檢驗報告各1 紙附卷可稽。其於偵查及本院準備程序中雖
    一度否認犯罪，於偵查中否認施用海洛因，於本院準備程序
    中復辯稱係在不知情之情況下，應友人「俊英」之邀吸用一
    口香菸，得知其內摻有第一級毒品海洛因後，隨即將香菸交
    還與「俊英」，要無施用毒品之犯罪故意云云。惟初次吸食
    煙毒者，經人體代謝作用於8 小時內，約有80% 之量排出，
    24小時後，約有90% 排出，72小時後仍有微量排出，依個人
    體質不同排出時間亦有差異，尤其成癮者其於吸食後120 小
    時（即5 日）內所採尿液，配合具公信力之儀器，仍可驗出
    等情，有憲兵司令部80年3 月25日80年鑑驗字0999號函可參
    ，倘若被告尿液中驗得海洛因反應，應認其於採尿回溯前
    120 小時（即5 日）內某時有施用海洛因。被告尿液既經以
    氣相層析質譜儀法檢出第一級毒品鴉片類陽性反應，堪認其
    至少有於前述為警採尿時點回溯5 日（即120 小時）之某時
    （不含為警查獲後留滯警局期間），至少施用第一級毒品1
    次，其於偵查中被告辯稱不曾施用第一級毒品海洛因，與上
    開科學事證不符，自無可採。而被告除因犯罪事實欄所載施
    用第一級毒品行為，前經觀察、勒戒外，並因違反肅清煙毒
    條例案件，迭於77年、86年間經本院、台灣高等法院判處有
    期徒刑3 年6 月、3 年8 月確定，有卷附台灣高等法院被告
    前案紀錄表1 紙為憑，其長期多次施用第一級毒品海洛因，
    對於該毒品之氣味、用法知之甚詳，衡無遭友人誤導而施用
    之可能，其對於所吸用之香菸中摻有海洛因乙節，明知並有
    意使其發生，至為灼然，其於本院準備程序中所辯，亦無足
    採。被告審理中關於施用第一級毒品海洛因之自白，既與上
    開尿液檢驗報告之科學跡證無悖，自堪認與事實相符。又被
    告前因施用第1 級毒品海洛因案件，經本院以89年度毒聲字
    第1983號裁定送觀察、勒戒後，認無繼續施用毒品之傾向，
    由台灣士林地方法院檢察署檢察官於89年12月15日以89年度
    毒偵字第1845號不起訴處分確定等節，有前開前案紀錄表及
    上開不起訴處分書各1 紙附卷足憑，是以被告本次所犯施用
    第1 級毒品案件，係5 年內再犯毒品危害防制條例第10條之
    罪。本件事證已甚明確，被告犯行應堪認定。
二、查海洛因係毒品危害防制條例第1 條第2 項第1 款所定之第
    1 級毒品，不得施用、持有。核被告施用海洛因之行為，分
    別係犯同條例第10條第1 項之施用第1 級毒品罪。其施用第
    1 級毒品海洛因時，持有第1 級毒品海洛因之低度行為，應
    為其施用之高度行為所吸收，不另論罪。又被告前因竊盜案
    件，經本院於93年9 月2 日以93年度易字第474 號刑事判決
    判處有期徒刑6 月確定，並於同年10月22日易科罰金執行完
    畢，此有台灣高等法院被告全國前案紀錄表1 紙在卷可憑，
    5 年內再犯本件有期徒刑以上之罪，為累犯，依法加重其刑
    。爰審酌被告長期施用毒品自殘，實屬不該，惟念所為限於
    自殘，並未流毒他人等一切情狀，量處如主文所示之刑，以
    示懲儆。
三、至於起訴書所載警方查獲被告時所扣得之注射針筒1 支，被
    告堅決否認為其所有，衡諸該針筒之查獲地為係另案被告黃
    秀蓉位於台北市○○區○○街1 段386 號住處之衣櫃上，既
    非被告住所，更非被告所持有之物，且另案被告黃秀蓉於警
    局中亦自承以針筒注射血管方式施用海洛因等情以觀，上開
    扣案針筒並無證據顯示與被告犯施用第一級毒品罪有關，爰
    不於本案中諭知沒收，附此敘明。
據上論斷，應依刑事訴訟法第299 條第1 項前段，毒品危害防制
條例第10條第1 項，刑法第11條前段、第47條，判決如主文。
本案經檢察官鄭世揚到庭執行職務。
中　　華　　民　　國　　94　　年　　9　　月     7     日
                 刑事第七庭審判長法  官  林清吉
                                 法  官  劉秉鑫
                                 法  官  楊得君
以上正本證明與原本無異。
如不服本判決應於判決送達後10日內向本院提起上訴狀。
                                 書記官  曾韻蒔
中　　華　　民　　國　　94　　年　　9　　月     7     日
附錄本案論罪科刑法條：
毒品危害防制條例第10條第1 項：
施用第一級毒品者，處6 月以上5 年以下有期徒刑。
